【裁判字號】    98,易,3132
【裁判日期】    990420
【裁判案由】    毒品危害防制條例
【裁判全文】
臺灣板橋地方法院刑事判決              98年度易字第3132號
公  訴  人  台灣板橋地方法院檢察署檢察官
被      告  甲○○
上列被告因違反毒品危害防制條例案件，經檢察官提起公訴（98
年度毒偵緝字第628 號、第629 號、第630 號），被告於審理時
就被訴事實為有罪之陳述，本院裁定改依簡式審判程序審理，判
決如下：
    主      文
甲○○犯如附表所示之罪，各處如附表所示之刑，應執行處有期
徒刑玖月，如易科罰金，以新台幣壹仟元折算壹日。
    事      實
一、甲○○前曾於民國91年間，因施用毒品案件，經裁定送觀察
    、勒戒、強制戒治，於92年4 月28日停止戒治執行完畢釋放
    。再於94年間，因施用毒品違反毒品危害防制條例、竊盜等
    案件，經台灣苗栗地方法院先後判決處有期徒刑六月、四月
    、八月、三月、一年六月確定，經減刑、合併執行，於97年
    8 月15日縮刑期滿執行完畢。詎仍不知警惕，竟分別基於施
    用第二級毒品甲基安非他命之犯意，先後為下列犯行：
（一）先於98年3 月7 日中午某時許，在台北縣三重市○○路○
      段203 巷271 號2 樓居處，將少許甲基安非他命放在玻璃
      球吸食器內以火燒烤使成煙霧後，吸食施用甲基安非他命
      一次。嗣於98年3 月9 日下午4 時許，在上開處所為警查
      獲，經採集其尿液檢體送驗，結果呈甲基安非他命陽性反
      應。
（二）次於98年4 月29日上午9 時許，在台北縣三重市○○路○
      段203 巷271 號2 樓居處，將少許甲基安非他命放在玻璃
      球吸食器內以火燒烤使成煙霧後，吸食施用甲基安非他命
      一次。嗣於98年4 月29日晚間9 時19分許，在上開處所為
      警查獲，經採集其尿液檢體送驗，結果呈甲基安非他命陽
      性反應。
（三）再於98年5 月18日（起訴書誤載為5 月8 日）凌晨1 時許
      ，在台北縣三重市○○路○段203 巷271 號2 樓居處，將
      少許甲基安非他命放在玻璃球吸食器內以火燒烤使成煙霧
      後，吸食施用甲基安非他命一次。嗣於98年5 月18日晚間
      9 時50分許，在台北縣三重市○○路○段、疏洪西路口為
      警查獲，經採集其尿液檢體送驗，結果呈甲基安非他命陽
      性反應。
二、案經台北縣政府警察局三重分局、蘆洲分局報告台灣板橋地
    方法院檢察署檢察官偵查起訴。
    理      由
一、本案被告甲○○所犯係死刑、無期徒刑、最輕本刑為三年以
    上有期徒刑以外之罪，且非高等法院管轄之第一審案件，其
    於本院審理時就被訴事實為有罪之陳述，經本院告知簡式審
    判程序之旨，並聽取公訴人、被告之意見後，經裁定改行簡
    式審判程序，合先敘明。
二、上揭事實，業據被告於本院審理時坦承不諱，且被告先後於
    98年3 月9 日、4 月29日、5 月18日為警查獲後，經採集其
    尿液檢體送驗，結果均呈甲基安非他命陽性反應，有台灣檢
    驗科技股份有限公司濫用藥物尿液檢驗報告書、對照表等件
    附卷可憑，足證被告自白核與事實相符，堪以採信。查被告
    前曾於91年間，因施用毒品案件，經裁定送觀察、勒戒、強
    制戒治在案，再於94年間，因施用毒品案件，經法院判刑確
    定，其於5 年內再犯本案施用毒品，事證明確，其犯行洵堪
    認定。
三、核被告所為，係先後三次犯毒品危害防制條例第10條第2 項
    之施用第二級毒品罪。至被告施用前持有甲基安非他命之低
    度行為，為其進而施用之高度行為所吸收，不另論罪。又被
    告所犯上開三罪，犯意各別，時地有異，應予分論併罰。查
    被告有如前所述之前案紀錄，於97年8 月15日縮刑期滿執行
    完畢，有台灣高等法院被告前案紀錄表在卷可稽，其於受徒
    刑之執行完畢後，五年以內故意再犯本案有期徒刑以上之罪
    ，均為累犯，俱應依刑法第47條第1 項規定加重其刑。
四、爰審酌被告之素行不佳，經執行觀察、勒戒、強制戒治後，
    仍未戒除吸毒惡習，施用毒品危害其個人身心健康，及犯罪
    後坦承犯行，態度尚屬良好等一切情狀，分別量處如主文所
    示之刑，並諭知如易科罰金之折算標準，暨定其應執行之刑
    ，及諭知如易科罰金之折算標準，以示懲儆。
據上論斷，應依刑事訴訟法第273 條之1 第1 項、第299 條第1
項前段，毒品危害防制條例第10條第2 項，刑法第11條前段、第
47條第1 項、第41條、第51條第5 款，判決如主文。
本案經檢察官馮君傑到庭執行職務。
中    華    民    國    99    年    4     月    20    日
                  刑事第17庭  法  官  林鈺琅
以上正本證明與原本無異。
如不服本判決，應於收受送達後10日內，向本院提出上訴狀，並
應敘述具體理由；其未敘述上訴理由者，應於上訴期間屆滿後20
日內，向本院補提理由書（均須按他造當事人之人數附繕本），
「切勿逕送上級法院」。
                              書記官  鍾惠萍
中    華    民    國    99    年    4     月    20    日
附表：
┌──┬──────┬───────────────────┐
│編號│ 犯 罪 時 間│      主                文            │
├──┼──────┼───────────────────┤
│ 一 │98年3 月7 日│施用第二級毒品，累犯，處有期徒刑肆月，│
│    │            │如易科罰金，以新台幣壹仟元折算壹日。  │
├──┼──────┼───────────────────┤
│ 二 │98年4 月29日│施用第二級毒品，累犯，處有期徒刑肆月，│
│    │            │如易科罰金，以新台幣壹仟元折算壹日。  │
├──┼──────┼───────────────────┤
│ 三 │98年5 月18日│施用第二級毒品，累犯，處有期徒刑肆月，│
│    │            │如易科罰金，以新台幣壹仟元折算壹日。  │
└──┴──────┴───────────────────┘
附錄本案論罪科刑法條全文：
毒品危害防制條例第10條：
  施用第一級毒品者，處六月以上五年以下有期徒刑。
  施用第二級毒品者，處三年以下有期徒刑。

司法院資訊處製作；財團法人民間司法改革基金會備份。
